【裁判字號】    99,裁,430
【裁判日期】    990225
【裁判案由】    榮民就養
【裁判全文】
最  高  行  政  法  院  裁  定
                                       99年度裁字第430號
抗  告  人  甲○○
上列抗告人因與相對人行政院國軍退除役官兵輔導委員會臺北市
榮民服務處間榮民就養事件，對於中華民國98年10月27日臺北高
等行政法院98年度訴字第1863號裁定提起抗告，本院裁定如下︰
    主  文
抗告駁回。
抗告訴訟費用由抗告人負擔。
    理  由
一、按抗告法院認抗告為不合法或無理由者，應為駁回抗告之裁
    定。次按撤銷訴訟之提起，應於訴願決定書送達後2個月之
    不變期間內為之，行政訴訟法第106條第1項前段定有明文。
二、抗告人因榮民就養事件，不服行政院國軍退除役官兵輔導委
    員會民國97年3月6日輔法字第0970000185號訴願決定，向原
    審法院提起行政訴訟，原審法院以抗告人起訴不合法，予以
    駁回。抗告人不服，提起抗告，其意旨略謂：抗告人於97年
    3月3日，提新證據說明事實經過，1份寄訴願委員會，1份寄
    主任委員胡鎮埔，其於97年3月18日批示說明輔貳字第09700
    04003號「依據甲○○先生97年3月3日致主任委員信函辦理
    」，抗告人為軍人只有遵守主官指示，等待官長辦理，不能
    反上，急於提起訴訟。且抗告人是因公傷殘不能工作，政府
    於43年19837專案就有規定就養，抗告人是44年退伍老兵，
    有退伍（醫）字第2150號證明因公退伍，亦有軍人撫卹制度
    規定之適用。行政院國軍退除役官兵輔導委員會於94年、96
    年修定的就養規定是救濟，貧戶津貼，是我們的權利，各不
    相關，是退輔會搞錯那些榮民該適用，那些不該適用，抗告
    人並提出下列證據：(1)高華柱主任委員申訴書1份。(2)中央
    社刊出19837專案。(3)退伍令1份。(4)學員證1份。(5)黃復興
    派令1份。(6)特種黨部委員1份。(7)退伍就業黨部委員1份。
    (8)15歲從軍證明1張。(9)委員會復函4份等語。惟查抗告人係
    97年3月10日收受行政院國軍退除役官兵輔導委員會97年3月
    6日輔法字第0970000185號訴願決定書，有送達證書附訴願
    卷可稽。其提起行政訴訟期間自97年3月11日起，因抗告人
    住於臺北市，毋須扣除在途期間，算至97年5月12日（星期
    一）即已屆滿，抗告人遲至98年9月15日始向原審法院提起
    行政訴訟，有收文戳附於原審卷可按，已逾起訴不變期間，
    原裁定以抗告人起訴不合法，予以駁回，揆諸首開規定，核
    無違誤。抗告意旨難認有理由，應予駁回。
三、據上論結，本件抗告為無理由。依行政訴訟法第104條、民
    事訴訟法第95條、第78條，裁定如主文。
中    華    民    國    99    年    2     月    25    日
                    最高行政法院第六庭
                        審判長法官  吳  明  鴻
                              法官  林  茂  權
                              法官  侯  東  昇
                              法官  劉  介  中
                              法官  黃  秋  鴻
以  上  正  本  證  明  與  原  本  無  異
中    華    民    國    99    年    2     月    26    日
                              書記官  王  福  瀛


司法院資訊處製作；財團法人民間司法改革基金會備份。
